【裁判字號】    88,簡上,3
【裁判日期】    890105
【裁判案由】    給付票款
【裁判全文】
\臺灣花蓮地方法院民事判決  八十八年度簡上字第三號
    上  訴  人  甲○○
    被上訴人    乙○○
右當事人間請求給付票款事件，上訴人對於中華民國八十七年十二月十八日本院花蓮
簡易庭八十七年度花簡字第三九五號第一審判決提起上訴，本院管轄之第二審合議庭
判決如左：
    主  文
上訴駁回。
第二審訴訟費用由上訴人負擔。
    事  實
甲、上訴人方面：
一、聲明：
  原判決廢棄。
  被上訴人在第一審之訴駁回。
  第一審及第二審訴訟費用均由被上訴人負擔。
  願供擔保請准宣告免為假執行。
二、陳述：
（一）系爭二紙支票由上訴人簽發交由被上訴人收執，惟上訴人有原因關係可對抗被
      上訴人，查上訴人之汽車（車號Ｇ六ˍ三二四三），於民國八十七年六月九日
      凌晨在和平鄉和平警局門前故障，當時店內同事陳曉菁和男友李正良也在現場
      ，其對上訴人稱，車子的油底殼破損，而我正好在精威公司上班，讓我公司修
      理，大約一萬元內可修好，三天內可交車，上訴人於是答應車子讓他處理。八
      十七年六月十三日被告覺得奇怪，已經第五天，毫無車子之消息，透過陳曉菁
      聯絡其男友李正良，其才打電話給上訴人，並且變更原先之承諾和價位，推說
      變速箱壞了，引擎全部要整理，修到好要三萬八千元，並增加四天之工作日，
      因為上訴人為弱女子，對車子原理毫不瞭解，在百般無奈，又急於用車下，只
      好勉強答應。
（二）八十七年六月十八日被上訴人又再度背信，四天已過未交車給上訴人。八十七
      年六月二十一日（事故發生後十二日）被上訴人始將車修好交付上訴人，惟被
      上訴人竟開價高達六萬一千七百二十元，令上訴人當場氣結，這種近乎敲詐，
      欺人之行為，一再的輕言背信，並稱「不照單付錢，就別想拿車」，且將車開
      走。
（三）八十七年六月二十二日上訴人因工作未有車代步實在不方便，在自認倒霉之心
      理下，求被上訴人少算一點，但不管如何求他，被上訴人仍要五萬七千四百二
      十元，被迫開出二紙支票，始得以取回車輛，而當時上訴人要求被上訴人應將
      修理所換下之零件交由上訴人，被上訴人竟堅持不肯，事後上訴人將車開至車
      行檢查之結果，根本沒有換零件，上訴人確係被訛詐。
乙、被上訴人方面：
一、聲明：
  駁回上訴。
  第二審訴訟費用由上訴人負擔。
二、陳述：援用第一審之陳述外，並補稱：
    上訴人之車子係變速箱及引擎全部損壞，修理費用及材料暨換機油及保養共計六
    萬多元，尚有折價優惠之，並無訛詐之情。
三、證據：提出估價單二紙為証，並聲請訊問人李政良。
    理      由
一、被上訴人於原審起訴主張上訴人所有之自用汽車（車號Ｇ六ˍ三二四三）於八十
    七年六月九日撞損，交由被上訴人修理，被上訴人將該車損壞之變速箱及引擎全
    部換新，修理費用及材料暨換機油、保養共計六萬多元，尚有折價優惠，以五萬
    七千四百二十元談妥，被由上訴人並簽發如附表所示之二紙支票支付款項，然上
    訴人竟然故意蓋用存於銀行不符之印鑑，讓被上訴人無法領款，為此依票據關係
    訴請給付前開之金額。上訴人則以被上訴人原先以一萬元內即可修復，後又追加
    為三萬八千元，再追加為六萬多元，顯有訛詐之情，且與先約定之交車日期又拖
    延許久云云為置辯。
二、按票據債務人不得以自己與發票人或執票人之前手間所存抗辯之事由對抗執票人
    。票據法第十三條前段定有明文。亦即票據之直接當事人間仍得就票據原因關係
    之無效、不存在或消滅等事由而為抗辯。本件上訴人為系爭支票之發票人，被上
    訴人自上訴人直接取得之系爭支票之執票人，為兩造所不爭執，依前揭法條之規
    定，被上訴人得以其與上訴人間之原因關係而為抗辯，先予敘明。經查：
    該車撞到當時，由李政良趴下車底看，有漏油，即由李政良對上訴人稱修理大概
    萬把元，後來發現整個變速箱破，無法焊補，而且引擎也有撞壞，還有換機油、
    保養等，業據証人李政良証述無訛。且有被上訴人於本審所提之自排變速箱（舊
    品交換）三萬元，尖曲軸九個、大波司一組、小波司一組等零件之總價為一萬五
    千七百二十元等之泰益機械工業社所出具之估價單二紙証。準此被上訴人原先並
    未對上訴人稱一萬元即可修復，係上訴人之朋友即証人李政良所稱，再後來由三
    萬八千元變更六萬多元（最後以五萬七千四百二十元付款）部分，以被上訴人購
    買材料之成本即為四萬五千七百二十元（三萬元加上一萬五千七百二十元），則
    應推論被上訴人即不可能以同意以三萬八千元修復；另被上訴人修復後之舊品部
    分係與新品互為交換，有上開之估價單為憑，故被上訴人並未自行留下舊品之變
    速業箱，而無法交付上訴人亦可理解。上訴人所辯均無理由，且就其被訛詐而為
    票據之簽發交付一節未能舉証以實其說，尚難採信。從而原審以票據關係，判決
    上訴人應給付附表所示之票款五萬七千四百二十元，經核並無不合；上訴意旨仍
    執陳詞，以原判決不當，求予廢棄改判，為無理由，應予駁回。
三、按不得上訴第三審之財產權訴訟，其第二審判決，在宣示或送達時，即屬確定，
    自無宣示假執行之必要，司法院大法官會議字第一七八四號解釋意旨參照，而本
    件給付票款事件係不得上訴第三審之財產權訴訟，則在本院之第二審判決，在宣
    示或送達時，即屬確定，自無宣告假執行之必要，從而上訴人免為假執行之請求
    亦無必要，應併予駁回。
據上論結，本件上訴為無理由，依民事訴訟法第四百三十六條之一第三項、第四百四
十九條第一項、第四百六十三條、第七十八條，判決如主文。
中      華      民      國    八十九    年    一      月    五        日
                              臺灣花蓮地方法院民事庭
~B審判長法官  賴淳良
~B法      官  蔡聰明
~B法      官  林秀鳳
右正本証明與原本無異。
本判決不得上訴。
~B法院書記官  邱長全
中      華      民      國    八十九    年      一     月      六      日


司法院資訊處製作；財團法人民間司法改革基金會備份。
